【裁判字號】    98,上易,605
【裁判日期】    980619
【裁判案由】    竊盜
【裁判全文】
臺灣高等法院臺中分院刑事判決         98年度上易字第605號
上  訴  人
即  被  告  乙○○
上列上訴人因竊盜案件，不服臺灣臺中地方法院 98年度易字第
340號中華民國 98年2月27日第一審判決（起訴案號：臺灣臺中
地方法院檢察署97年度偵字第28851號），提起上訴，本院判決
如下：
    主  文
原判決撤銷。
乙○○共同竊盜，處有期徒刑貳月，如易科罰金，以新台幣壹仟
元折算壹日；又共同竊盜，處有期徒刑貳月，如易科罰金，以新
台幣壹仟元折算壹日。應執行有期徒刑參月，如易科罰金，以新
台幣壹仟元折算壹日。
    事 實
一、乙○○於民國84年間因竊盜案件，經臺灣臺中地方法院判處
    有期徒刑3月確定，於84年6月23日執行完畢，又於89年間因
    竊盜案件，經本院判處有期徒刑4月確定，於 90年3月1日執
    行完畢，復於94年間因竊盜案件，經臺灣臺中地方法院分別
    判處拘役20日、59日，各於94年4月22日、同年 11月28日易
    科罰金執行完畢，再於97年間因竊盜案件，經臺灣臺中地方
    法院判處罰金新台幣6千元確定，於98年1月20日執行完畢（
    本件不構成累犯），竟仍不知悔改，與不詳姓名之成年人共
    同基於意圖為自己不法所有之犯意聯絡，於97年11月17日上
    午10時30分許，在臺中市南屯區南興巷之南屯市場內之圍巾
    攤位，依附在丙○○身旁左後方，佯裝挑選攤位之貨品，趁
    丙○○疏於注意之際，將手伸進丙○○左後方褲袋內，竊取
    其所有之現金約新台幣（下同）1萬4千元得手後，將該竊得
    之款項迅速交予該不詳姓名之成年人。乙○○復另行起意，
    於同日上午10時45分許，前往該市場另一鞋子攤位上，緊貼
    在丁○○○之身旁佯裝挑選攤位之貨品，趁丁○○○疏於注
    意之際，將手伸進丁○○○所提大皮包內，竊取其內有健保
    卡、手機1支、居留證1張、現金 2千元之小皮包得手後，將
    該竊得之皮包迅速交予該不詳姓名之成年人。嗣丙○○發覺
    金錢被偷，經人告以應係乙○○行竊，即前往丁○○○所在
    之鞋子攤位，抓住乙○○之手報警處理。
二、案經臺中市警察局第四分局報請臺灣臺中地方法院檢察署檢
    察官偵查起訴。
    理    由
一、按被告以外之人（包括證人、鑑定人、告訴人、被害人及共
    同被告等）於審判外之陳述雖不符刑事訴訟法第159條之1至
    之4等4條之規定，而經當事人於審判程序同意作為證據，法
    院審酌該言詞陳述或書面陳述作成時之情況，認為適當者，
    亦得為證據；當事人、代理人或辯護人於法院調查證據時，
    知有刑事訴訟法第159條第1項不得為證據之情形，而未於言
    詞辯論終結前聲明異議者，視為有前項之同意，刑事訴訟法
    第159條之5定有明文。立法意旨在於傳聞證據未經當事人之
    反對詰問予以核實，原則上先予排除。惟若當事人已放棄反
    對詰問權，於審判程序中表明同意該等傳聞證據可作為證據
    ；或於言詞辯論終結前未聲明異議，基於尊重當事人對傳聞
    證據之處分權，及證據資料愈豐富，愈有助於真實發見之理
    念，且強化言詞辯論主義，使訴訟程序得以順暢進行，上開
    傳聞證據亦均具有證據能力。本件證人即被害人丙○○及丁○○○均曾於警詢中為陳述，其性質雖屬傳聞證據，惟其等
    所為之上開警詢筆錄內容，於本院審理時予以提示並告以要
    旨，各經檢察官及被告等人表示意見，當事人已知上述筆錄
    乃傳聞證據，均未於言詞辯論終結前對該等筆錄內容異議，
    本院審酌上開筆錄作成時，較無人情施壓或干擾，亦無不當
    取供之情形，認為以之作為本案之證據亦屬適當，是其等於
    警詢中之證言自均具有證據能力，合先敘明。
二、訊據上訴人即被告乙○○（下稱被告）固坦承於上揭時間至
    南屯市場不諱，惟矢口否認有何竊盜犯行，辯稱：伊當天是
    前往該市○○街、吃東西，並沒有拿被害人的東西云云。惟
    查，被告於上揭時、地，竊取被害人丙○○、丁○○○所有
    之上開財物之事實，業據證人即被害人丙○○於警詢、原審
    及本院審理時證稱：伊於97年11月17日上午10時30分許，在
    臺中市南屯區南屯市場內買圍巾的時候，背後有二、三個人
    一直推擠伊身體，且在伊褲子左後方口袋邊感覺有人在摸，
    當下伊的手機就響了，講了不到一分鐘就掛電話後，伊要付
    圍巾的錢，拿錢時就發現放在褲子左後方要去繳利息的現金
    約2萬元，被偷了現金1萬4千元左右，只剩下6千元。對面賣
    內衣的老闆告訴伊他以前曾被被告偷過錢，所以很有可能是
    被告偷伊錢，伊就過去抓被告的手。後來警方調監視器畫面
    ，證實被告當時站在伊左後方，一直刻意推擠伊並乘機竊取
    伊的財物，所以伊確定是被告偷伊的錢等語屬實，復經證人
    即被害人丁○○○於警詢及原審審理時證稱：97年11月17日
    上午10時45分許，伊在南屯市場蹲下來試穿鞋子時，把黑白
    色皮包放在銀色包包內，過沒兩三分鐘，覺得背在左肩上的
    包包，有被人拉動的感覺，當伊要付錢時，發現放在銀色包
    包內黑白色皮包被偷了，伊轉頭就看到被告在伊左側，加上
    又有一名被害人丙○○跑過來指稱被告偷其錢，所以伊認為
    黑白色皮包是被告所偷等語無誤。並有當時被告在被害人丙○○後方推擠之監視光碟翻拍照片 2張在卷可佐；依該監視
    畫面翻拍照片觀之，被告與被害人丙○○一同在攤位上挑選
    圍巾時，被告旁邊仍有不小之空間，足夠被告站立在攤位前
    挑選，然被告並未站立在便利位置挑選物品，反而緊貼被害
    人丙○○背後左後方，以左手選購物品，右手以物品覆蓋碰
    觸丙○○之褲袋，顯與常情有所背離，復參以被告居住在臺
    台中市○區○○路 1段207巷17之19號7樓，竟捨近求遠，前
    往離居住處甚遠之南屯市場消費，亦有違常情。因此被告空
    言否認未行竊被害人之財物，自屬卸責之詞，甚難採信。本
    件事證明確，被告犯行堪以認定，應依法論科。
三、核被告2次行竊所為，均係犯刑法第 320條第1項竊盜罪。被
    告與不詳姓名之成年人就上開竊盜之犯行，互有犯意聯絡及
    行為分擔，應論以共同正犯。被告所犯上揭 2次竊盜罪，犯
    意各別，應分論併罰。原審認被告犯罪事證明確，予以論罪
    科刑，固非無見，惟查被告係先行竊丙○○褲袋內之現金後
    ，方竊取丁○○○之小皮包，此觀被害人丁○○○供稱：伊
    轉頭就看到被告在伊左側，加上又有一名被害人丙○○跑過
    來指稱被告偷其錢等語可以明瞭，是原判決認被告係先行竊
    丁○○○之小皮包後再竊取丙○○之現金，尚有未洽。又原
    判決記載被告84年、94年、97年間之竊盜前科紀錄，惟依臺
    灣高等法院被告前案紀錄表所示，此段期間內被告尚於89年
    間因竊盜案件，經本院判處有期徒刑4月確定，於90年3 月1
    日執行完畢，及於94年間因竊盜案件，經臺灣臺中地方法院
    判處拘役20日確定，於 94年4月22日易科罰金執行完畢，原
    判決未予一併記載，容有未當。被告上訴意旨否認竊盜犯行
    ，並無理由，惟原判決既有上述可議之處，即屬無可維持，
    自應由本院將原判決撤銷改判。爰審酌被告前有多次竊盜前
    科紀錄，竟無法徹底悔悟，復因貪念，即起竊盜犯意，竊取
    被害人之財物，暨犯後否認犯行等一切情狀，量處如主文第
    2項所示之刑，並諭知易科罰金之折算標準示懲。
據上論結，應依刑事訴訟法第369條第1項前段、第364條、第299
條第1項前段，刑法第28條、第320條第1項、第41條第1項前段，
刑法施行法第1條之1，判決如主文。
本案經檢察官甲○○到庭執行職務。
中    華    民    國    98    年    6     月    19    日
          刑事第八庭    審判長法  官  羅  得  村
                              法  官  劉  榮  服
                              法  官  張  靜  琪
上列正本證明與原本無異。
不得上訴。
                              書記官  陳  俞  豪
中    華    民    國    98    年    6     月    19    日
附錄論罪科刑法條
中華民國刑法第320條
（普通竊盜罪、竊佔罪）
意圖為自己或第三人不法之所有，而竊取他人之動產者，為竊盜
罪，處 5 年以下有期徒刑、拘役或 5 百元以下罰金。
意圖為自己或第三人不法之利益，而竊佔他人之不動產者，依前
項之規定處斷。
前二項之未遂犯罰之。


司法院資訊處製作；財團法人民間司法改革基金會備份。
